臺灣嘉義地方法院民事判決　九十年度訴字第四六三號
　　原　　　告　丙○○
　　被　　　告　乙○○
　　被　　　告　甲○○
右當事人間確認租賃關係不存在事件，本院判決如左：
    主    文
原告之訴及其假執行之聲請均駁回。
訴訟費用由原告負擔。
    事    實
甲、原告方面：
  一、聲明：
　（一）確認原告與被告乙○○間就坐落於嘉義縣梅山鄉○○○段第四七０之八地號
　　　　土地如附圖所示Ａ部份（０‧五五九二公頃）之租賃關係不存在。
  （二）被告甲○○應將前揭範圍之土地及地上茶樹返還於原告等全體共有人。
  （三）前項聲明願供擔保請准宣告假執行。
  二、陳述：
  （一）原告與訴外人葉懸棟為兄弟關係，並為嘉義縣梅山鄉○○○段第四七０之八
        號土地之共有人，茲於民國（下同）八十二年十一月三十日與被告乙○○就
        上開土地訂立私有地植茶樹代耕契約，依最高法院八十年度台上字第三五一
        號裁判認：「查上訴人由被上訴人受讓之系爭土地雖為『林地』，但被上訴
        人事實上係承租作為種茶之用，自應認為耕地租賃，而有耕地三七五減租條
        例之適用。又耕地租賃權性質上為不得讓與之債權，被上訴人竟將系爭土地
        之租賃權讓與於上訴人，則其原訂租約及讓與契約依法應歸無效，為原審所
        確定之事實」。按前開私有耕地植茶樹代耕契約書，應認係屬無效契約，則
        原告自得本於民法第八百二十一條請求判決如訴之聲明。
  （二）縱認上開契約為有效，嗣於八十八年二月二十四日原告與訴外人葉懸棟經家
        母及親族立會為分家之協議，並於該協議中雙方議定前開出租土地由原告分
        得，故其出租權利嗣經訴外人葉懸棟將其二分之一之權利讓與原告，原告並
        於九十年十二月二十四日以台北縣新莊市郵局第六支局第三九四號存證信函
        為債權讓與之通知，故此原告應為租約之唯一權利人。再者即或認系爭之代
        耕契約書有效，然就轉租之約定仍應違反強制禁止之規定而無效，故被告乙
        ○○現既未自任耕作，而將土地轉交於被告甲○○耕作，則原告亦得以本書
        狀為終止租約之意思表示，並請被告甲○○將無權占有之土地及地上物返還
        於原告等共有人。
  （三）再退萬步言，認私有地植茶樹代耕契約書第六條，約定承租人得中途轉讓他
        人代耕為有效，則其代耕人應遵守契約書第四條，每年春茶成品，剪枝者，
        出租人分得四成，承租人分得六成；未剪枝者，甲方分得三成七，乙方分得
        六成三。第五條規定：若乙方欲出售茶青時，亦比照第四條，將相當比例茶
        青之售價並補貼相當之製茶工資予出租人。惟原告於通知其債權讓與之前，
        僅於八十六年有收到被告乙○○所交付之代金，其餘租金之茶青或代金均未
        收到，故原告已於九十年三月間，委由永然聯合法律事務所徐玲茱律師先後
        以台北市古亭郵局第六九二號、七一三號、八九二號存證信函為催告及終止
        租約之意思表示，故原告亦得本於租約及租賃物返還之請求，確認對於被告
        乙○○之租賃關係不存在，及請求被告甲○○應將租賃範圍之土地及地上之
        茶樹均返還於原告。
  （四）查被告既未繳交足額之租金或代金，被告僅支付八十六年之租金，其餘均未
        繳交，被告雖曾交付支票予我母親，惟該支票係支付被告甲○○與我母親另
        一筆土地種植之租金，非本件之租金，且我亦無委任我母親收取租金之權利
        。
  （五）末據前開契約之第六條後段，若承租人經營不善時出租人可終止租約並收回
        土地，查原告與被告乙○○間就坐落於嘉義縣梅山鄉○○○段第四七０之八
        地號如測量成果圖所示之Ａ部分計０‧五五九二公頃，依卷附嘉義縣梅山鄉
        農會九０梅推字第四二三二號函，八十八年至九十年梅山鄉春茶每年每公頃
        平均產量約七五０至七八０公斤，則原告理應分得每年春茶為一六七‧七六
        公斤至一七四‧四七公斤，折合二七九台斤至二九０台斤，經查原告與被告
        均於九十年八月十七日當庭一致供述八十九年分給原告七十斤茶葉，另被告
        並稱九十年分給原告為一００‧五台斤。就上開原告分得產量與梅山鄉平均
        春茶產量相比較，八十九年被告之產量為平均產量百分之二十四至二十五間
        ，九十年較高亦僅為百分之三十四至三十六之間，顯然被告經營不善，原告
        應可終止租約並收回土地，為此爰以本書狀為終止租約之意思表示，訴請判
        決如訴之聲明。
　三、證據：提出私有地植茶樹代耕契約書影本一份、分家書影本一份、存證信函影
      本四份租賃範圍圖影本一份、土地登記謄本一份、現場照片四幀等為證。
乙、被告乙○○方面：
  一、聲明：如主文第一項所示。
  二、陳述：
  （一）被告乙○○因手受傷，無法從事茶園粗重之工作，如翻土、扛重物等事，故
        僱請被告甲○○協助耕作，但我每七至十天都至茶園巡視，察看是否灑農藥
        、施肥、何時可以收成等，農藥及肥料都是我購買，和被告甲○○間之報酬
        ，係以收成多寡來計算，並無轉租之事實；況且茶葉採收需分工，有時需三
        至一、二十人，絕非一人可採收製造完成，甚且原告就轉租之事實亦未提出
        證據。
  （二）原告以被告未繳交租金或代金為由，而終止租約關係，顯無理由，蓋因被告
        均有繳交租金或茶葉成品，如下說明：八十六年租金部分，原告承認有收到
        ，此有台北古亭郵局第七一三號存證信函可證；八十七年、八十八年之租金
        部分均是借被告甲○○之支票支付租金，一張為九萬元（發票日為八十七年
        六月三十日），另一張為十二萬元（發票日為八十八年八月十日，其背後有
        原告背書），都是原告母親至被告甲○○處收取；八十九年之租金部分，原
        告親自至茶葉成品代工廠收取春茶七十多斤，此有證人林上可作證；九十年
        租金部分，原告堅持採收茶葉時要在場，今年通知他四月十一日、十二日要
        採茶，原告有來，但因為天氣不好，無法採收，後來在十三日開始採收時，
        原告卻跑回台北，當天有再打電話給原告，十四日請梅山鄉太和村村長打電
        話告訴原告說要分茶葉，但是他說他沒有在場，不承認，他應分的茶葉一百
        點五斤我有請太和村村長及訴外人郭方盛簽名見證，並存放在訴外人張惠雄
        住處，原告迄未收取。
  （三）本件系爭茶園位於高海拔山區、氣溫低、日照少，此有會勘紀錄可稽，故產
        量和中、低海拔等地區之產量殊異，且茶葉之價值在於值佳量少者為上，被
        告乙○○生產茶葉均採嫩葉製成、品質管理極佳，市價比一般茶農售價高約
        二倍。另據梅山鄉農會九０梅推字第四二三二號函所載：八十八年至八十九
        年梅山鄉春茶每年每公頃平均產量約七五０至七八０公斤，以上提供之數據
        係指茶葉之茶菁（未成品），而春茶之茶菁每百公斤能製成二十公斤茶製品
        （成品），以此推算，被告乙○○以０‧五五九二公頃之地，茶樹約種五千
        六百株，產值（成品）可達到二百五十台斤，足見經營良好。
  三、證據：提出仁友醫院診斷證明書一份、照片四幀、嘉義縣梅山鄉公所函文及所
      附之會勘記錄一份、陳情書一份等為證。
丙、被告甲○○方面：
  一、聲明：如主文第一項所示。
  二、陳述：
  （一）系爭土地上之茶葉是被告乙○○耕種，我是幫忙他耕種茶葉而已，我三個兒
        子亦幫忙灑農藥、除草、採茶、灑肥料等工作，而且我不只幫被告乙○○部
        分，同時還有幫其他人耕作，與被告乙○○間是看茶葉收成多少再給價錢。
  （二）八十七年、八十八年的租金都是被告乙○○幫原告將茶葉賣掉後才開我的支
        票給原告，而該支票都是原告母親來我這裡拿的等語。
丁、本院依職權履勘現場並會同嘉義縣竹崎地政事務所人員測量如附圖，暨函嘉義縣
    梅山鄉公所及梅山鄉農會查「梅山鄉於民國八十八年至九十年，春茶（註明成品
    或半成品）每年每公頃之平均產量為何？」
    理    由
一、按不變更訴訟標的，而補充或更正事實上或法律上之陳述者，非為訴之變更或追
    加，民事訴訟法第二百五十六條定有明文。本件原告起訴狀之聲明原為：（一）
　　確認原告與被告乙○○間就坐落於嘉義縣梅山鄉○○○段第四七０之八地號土地
　　範圍約八分地（詳以實測為準）之租賃關係不存在。（二）被告甲○○應將前揭
　　範圍之土地及地上茶樹返還於原告等全體共有人。（三）前項聲明願供擔保請准
　　宣告假執行。嗣於訴狀送達後，復於九十年九月二十五日以書狀更正聲明為：
　　（一）確認原告與被告乙○○間就坐落於嘉義縣梅山鄉○○○段第四七０之八地
　　號土地如附圖所示Ａ部份（０‧五五九二公頃）之租賃關係不存在。（二）被告
    甲○○應將前揭範圍之土地及地上茶樹返還於原告等全體共有人。（三）前項聲
    明願供擔保請准宣告假執行。故就第一項之聲明僅係聲明之更正，非為訴之變更
    或追加，且對被告之防禦及訴訟之終結應不甚妨礙，揆諸前開規定，即非法所不
    許，應予准許。
二、本件原告主張：原告與訴外人葉懸棟為兄弟關係，並為嘉義縣梅山鄉○○○段第
　　四七０之八號土地之共有人，於八十二年十一月三十日與被告乙○○就上開土地
　　訂立私有地植茶樹代耕契約，被告承租作為種茶之用，係屬耕地租賃，應有耕地
　　三七五減租條例之適用，且耕地租賃權性質上為不得讓與之債權，就系爭地植茶
　　樹代耕契約有轉租之約定，顯有違反強制禁止之規定，故上開私有耕地植茶樹代
　　耕契約書，應認係無效契約，原告以本書狀為終止租約之意思表示，並請被告甲
　　○○將無權占有之土地及地上物返還於原告等共有人。另按上開契約書第四條規
　　定，每年春茶成品，剪枝者，出租人分得四成，承租人分得六成；未剪枝者，甲
　　方分得三成七，乙方分得六成三。第五條規定：若乙方欲出售茶青時，亦比照第
　　四條，將相當比例茶青之售價並補貼相當之製茶工資予出租人。惟原告僅於八十
　　六年有收到被告乙○○所交付之代金，其餘租金之茶青或代金均未收到；再者，
　　據前開契約之第六條後段，若承租人經營不善時出租人可終止租約並收回土地，
　　，是依卷附嘉義縣梅山鄉農會九０梅推字第四二三二號函，八十八年至九十年梅
　　山鄉春茶每年每公頃平均產量約七五０至七八０公斤，則原告理應分得每年春茶
　　為一六七‧七六公斤至一七四‧四七公斤，折合二七九台斤至二九０台斤，經查
　　原告與被告均於九十年八月十七日當庭一致供述八十九年分給原告七十斤茶葉，
　　另被告並稱九十年分給原告為一００‧五台斤。就上開原告分得產量與梅山鄉平
　　均春茶產量相比較，八十九年被告之產量為平均產量百分之二十四至二十五間，
　　九十年較高亦僅為百分之三十四至三十六之間，顯然被告經營不善，原告應可終
　　止租約並收回土地，為此爰以本書狀為終止租約之意思表示，訴請判決如訴之聲
　　明等語。
    被告乙○○則以：被告乙○○因手受傷，僱請被告甲○○協助耕作，其間之報酬
    ，係以收成多寡來計算，並無轉租之事實；另就繳交租金部分，被告均有繳交租
    金或茶葉成品，原告有承認收到八十六年之租金；八十七年、八十八年之租金均
    是借被告甲○○之支票支付，一張為九萬元（發票日為八十七年六月三十日），
    另一張為十二萬元（發票日為八十八年八月十日，其背後有原告背書），由原告
    母親至被告甲○○處收取；八十九年之租金，原告親自至茶葉成品代工廠收取春
    茶七十多斤；九十年租金部分，原告堅持採收茶葉時要在場，通知他四月十一日
    、十二日要採茶，但因為天氣不好，無法採收，後來在十三日開始採收時，原告
    卻跑回台北，當天有再打電話給他，十四日請梅山鄉太和村村長打電話告訴原告
    說要分茶葉，但是他說他沒有在場，他不承認，他應分的茶葉一百點五斤我有請
    村長及郭方盛簽名見證，並存放在訴外人張惠雄住處。又系爭土地為高海拔山區
    、氣溫低、日照少，產量和中、低海拔等地區之產量殊異，被告生產茶葉均採嫩
    葉製成、品質管理極佳，市價比一般茶農售價高約二倍，據梅山鄉農會九０梅推
    字第四二三二號函所載：八十八年至八十九年梅山鄉春茶每年每公頃平均產量約
    七五０至七八０公斤，以上提供之數據係指茶葉之茶菁（未成品），而春茶之茶
    菁每百公斤能製成二十公斤茶製品（成品），以此推算，被告以０‧五五九二公
    頃之地，茶樹約種五千六百株，產值（成品）可達到二百五十台斤，足見經營良
    好等語，資為抗辯。
    被告甲○○則以：系爭土地上之茶葉是被告乙○○耕種，我是幫忙他耕種茶葉而
    已，我三個兒子亦幫忙灑農藥、除草、採茶、灑肥料等工作，與被告乙○○間是
    看收成多少再給價錢。至於系爭土地租金部分，八十七年、八十八年的租金都是
    被告乙○○幫原告將茶葉賣掉後才借我的支票支付給原告，而該支票都是原告母
    親來我這裡拿的等語，以為抗辯。
三、本件原告主張其與訴外人葉懸棟為兄弟關係，二人共有坐落於嘉義縣梅山鄉○○
    ○段第四七０之八號土地，於八十二年十一月三十日與被告乙○○就上開土地訂
    立私有地植茶樹代耕契約，嗣於八十八年二月二十四日原告與訴外人葉懸棟經家
    母及親族立會為分家之協議，經雙方議定前開出租土地由原告分得，亦即上開私
    有地植茶樹代耕契約之出租權利經訴外人葉懸棟將其二分之一之權利讓與原告，
    原告並於九十年十二月二十四日以台北縣新莊市郵局第六支局第三九四號存證信
    函為債權讓與之通知，故原告應為上開私有地植茶樹代耕契約之唯一權利人，此
    事實業經原告提出私有地植茶樹代耕契約、分家書及台北縣新莊市郵局第六支局
    第三九四號存證信函等為證，被告亦不否認其真正，是原告主張與被告乙○○間
    訂有私有地植茶樹代耕契約之事實，應認為真正。原告主張系爭土地地目雖為「
    林地」，但被告實際上承租作為種茶之用，自應認為耕地租賃，而有耕地三七五
    減租條例之適用，又耕地租賃權性質上為不得讓與之債權，被告乙○○竟不自任
    耕作而將之轉租於被告甲○○，是上開代耕契約及轉租契約應屬無效；及被告自
    八十七年即未繳交租金，暨經營不善為由，而提起本訴訟；被告則以前揭按時繳
    交租金及系爭土地無經營不善等語，資為置辯。是本件應審酌之爭點在於：（一
    ）系爭私有地種植茶樹代耕契約有無耕地三七五減租條例之適用？被告乙○○與
    甲○○間是否違反強制規定禁止轉租？（二）被告乙○○是否按上開私有地種植
    茶樹代耕契約第四條規定繳交租金？（三）被告乙○○就系爭土地是否有經營不
    善、半做半荒之情而違反上開代耕契約第六條規定？茲分述如下：
（一）系爭私有地種植茶樹代耕契約有無耕地三七五減租條例之適用？被告乙○○與
      甲○○間是否違反強制規定禁止轉租之部分：
      按耕地租用，係指以自任耕作為目的，約定支付地租使用他人之農地者而言，
      土地法第一百零六條第一項定有明文，所稱農地參照同條第二項之立法精神應
      包括漁地及牧地在內。承租他人之非農、漁、牧地供耕作之用者，既非耕地租
      用，自無耕地三七五減租條例規定之適用。本院六十二年台上字第一六四七號
      及六十三年台上字第一五二九號判例業經變更，不得再予援用，為本院最新之
      見解，為最高法院八十八年度台上字第一號判例意旨參照。查，原告係就其所
      有坐落於嘉義縣梅山鄉○○○段第四七０之八地號土地與被告乙○○訂立之私
      有地種植茶樹代耕契約，而系爭土地之地目登記為「林地」，使用分區登記為
      「山坡地保育區」，此有土地登記謄本在卷可稽，本件系爭土地既非土地法第
      一百零六條所稱之農地，揆諸上揭判例意旨說明，則兩造所訂立之私有地種植
      茶樹代耕契約即非耕地租賃，亦無耕地三七五減租條例之適用。
      次查，兩造於該私有地種植茶樹代耕契約第六條規定：「於本契約存續期間內
      ，若土地所有權移轉他人，甲方（即原告）得保證乙方（即被告）能代耕至契
      約期限終止；若乙方中途欲轉讓他人代耕，亦需要求受讓人遵守並履行本契約
      所訂乙方對甲方應盡之義務。」，由此得知兩造並無禁止轉租之限制，縱使被
      告有轉租之事實，亦不違反雙方之契約之約定；再者，系爭私有地種植茶樹代
      耕契約依前所述，亦無耕地三七五減租條例之適用，亦即無該條例第十六條之
      強制禁止轉租規定之適用，據此，被告乙○○自可將上開代耕契約之耕地租賃
      權限讓與第三人，不受禁止轉租之限制。從而，被告甲○○無無權占有系爭土
      地之情，原告之主張委無可採。
（二）被告乙○○是否按上開私有地種植茶樹代耕契約第四條規定繳交租金部分：
      按私有地種茶樹代耕契約書第四條規定：自耕種茶樹起第三年，每年春茶成品
      ，剪枝者，出租人分得四成，承租人分得六成；未剪枝者，甲方分得三成七，
      乙方分得六成三。第五條規定：若乙方欲出售茶青時，亦比照第四條，將相當
      比例茶青之售價並補貼相當之製茶工資予出租人；此為兩造租金之約定方式，
      本件原告主張被告僅繳交八十六年之租金，其餘均未繳交，然查：
      １、八十七年、八十八年租金部分，被告乙○○係以支票支付，發票人為張文
          達，一張為九萬元（發票日為八十七年六月三十日），另一張為十二萬元
          （發票日為八十八年八月十日，其背後有原告背書），此有支票照片存證
          三幀在卷可按，並由原告母親至被告甲○○處收取，復與被告甲○○陳述
          ：那些支票是支付乙○○要給原告的租金，因為是原告的母親來要收錢的
          等語相符（見本院九十年十月九日準備程序筆錄），雖原告承認其母親有
          拿支票給他，惟抗辯其母親未告知代理收取租金，且其亦無委任其父母親
          收取租金等語，然按民法第一百六十九條規定：由自己之行為表示以代理
          權授與他人，或之他人表示為其代理人而不為反對之表示者，對於第三人
          應負授權人之責任。原告明知其母親有向被告甲○○收受支票，卻無反對
          之表示行為，是依前揭法規，原告自應負授權人之責任。再者，原告亦無
          提供其他證據供本院審酌，是可認被告已支付八十七年、八十八年之租金
          。
      ２、八十九年租金部分，被告陳稱分七十多斤之茶葉予原告以代八十九年之租
          金，此情復與證人林上證稱：「（法官問：有無看過被告付租金給原告？
          ）我開茶葉廠，我只知道被告的茶葉在我那邊做，去年春天（八十九年）
          原告有去我那邊分春茶回去」、「（問：分多少茶葉回去？）分到多少茶
          葉回去，我不清楚，分的時候我沒有看到，當時是原告到我那邊分的，有
          在那邊過一夜，我早上起來有看到原告車上有茶葉」（見本院九十年八月
          十七日現場勘驗筆錄）等語相符，且觀原告當日現場先陳述：「（問：對
          證人林上之陳述有無意見？）證人所言不實，當時我沒有分到茶葉，那天
          我去茶葉廠幫忙做茶，去時甲○○的兒子張益韶說是甲○○的茶葉，我就
          說我要分茶葉，他不讓我分，還要打我，說要叫警察，所以我沒有拿到茶
          葉，我車上茶葉是我採的」，後則改稱：「（問：那天你車上茶葉究係何
          來？）那天晚上是我一直在那邊坐，張益韶才拿七十多斤茶葉給我」（見
          本院九十年八月十七日現場勘驗筆錄）等語，綜上原告先否認後承認之異
          詞，足證被告所言八十九年租金已繳交之事實。
      ３、九十年租金部分，被告陳稱九十年茶葉收成約二百多斤，原告分得一百點
          五斤，但原告拒絕受領，現存放在張惠雄住處，原告拒絕受領之原因，係
          因「原告要求我採收茶葉的時候要在場，今年我通知他我四月十一日、十
          二日我要採茶，原告有來，但因為天氣不好，無法採收，我在四月十三日
          開始採收，我不知道原告跑回台北，我十三日當天也有打電話給他，我十
          四日有請村長打電話告訴他說要分茶葉，但是他說他沒有在場，他不承認
          ，他應分的茶葉我有請村長簽名」等語（見本院九十年九月二十五日準備
          程序筆錄），此情復與證人張惠雄證稱：「（問：茶葉現放在你那邊？）
          是的，今天早上才拿到我家，原告不知道茶葉現在在我家，就我所知是原
          告拒絕收受才拿到我那邊」（見本院九十年八月十七日現場勘驗筆錄）等
          情相符；且原告亦稱：「我當初有要求採茶我要在場，但是他採茶時沒有
          通知我，採了之後，才叫我去拿，我因為不知道他共採收了多少茶葉，所
          以他通知我去拿茶葉，我沒有去拿」等語（見本院九十年八月十七日現場
          勘驗筆錄），由上可知，是被告乙○○已依約提出給付並盡通知原告之義
          務，惟因原告無正當理由而拒絕受領，是依民法第二百三十四條規定，原
          告對於已提出之給付，應自提出時，負遲延責任。
      ４、綜上所述，被告乙○○均有繳交租金或代金，是原告主張被告違反上開私
          有地種植茶樹代耕契約第四條規定繳交租金之情，委無足採。
（三）被告乙○○就系爭土地是否有經營不善之情而違反上開代耕契約第六條規定部
      分：
      按上開代耕契約第六條後段規定：若乙方中途停耕、經營不善、半做半荒，則
      甲方可終止契約，並收回系爭土地。兩造就【經營不善】之情形未在契約上列
      舉詳述，且依一般經驗，茶葉成長好壞因素有很多，例如：日照溫度、水分、
      地區、海拔高低等均是影響之因素，故本件認定被告是否有經營不善之情，即
      需以客觀具體之標準認定之。本院依職權函嘉義縣梅山鄉公所及梅山鄉農會查
      梅山鄉於民國八十八年至九十年，春茶（註明成品或半成品）每年每公頃之平
      均產量為何？經嘉義縣梅山鄉公所函覆：「本鄉春茶產量正常情形下，以每公
      頃一００００株茶樹計算，每株茶菁採收約三００公克計算採收五００００台
      斤茶菁，每四台斤茶青做成毛茶一台斤計一二五０台斤（合七五０公斤），但
      局部地區應視其地理環境、氣候條件及田間管理情形調整之」，此有嘉義縣梅
      山鄉公所九十一年一月二十八日以九一嘉梅鄉農字第六五一號函在卷可按；及
      嘉義縣梅山鄉農會函覆：「經查訪茶農，本鄉春茶每年每公頃茶菁平均產量約
      一千二百至二千公斤（未製成品）」，此有嘉義縣梅山鄉農會九十一年一月二
      十九日（九一）梅推字第０三一八號函在卷可稽，據此推知每四台斤之茶菁可
      製成一台斤毛茶，若以每公頃一００００株茶樹、每株茶菁採收約三００公克
      計算大約可製成毛茶約一二五０台斤（合七五０公斤），此乃梅山鄉春茶之平
      均產值，依此標準認定被告是否有經營不善之情形，堪稱客觀又具體。查，本
      件被告乙○○向原告承租之茶園實際耕作之範圍，經本院會同嘉義縣竹崎地政
      事務所測量結果，僅如附圖所示Ａ部分所示之０‧五五九二公頃，若依上述之
      客觀認定標準推算，以０‧五五九二公頃之茶園範圍，每株茶菁採收約三００
      公克計算大約可製成毛茶約六九九台斤（合四二０公斤），即茶製成品約八十
      四台斤；再查，依前所述，原告八十九年向被告乙○○收取相當於租金之七十
      多台斤茶葉，九十年度原告拒絕受領之相當於租金約一００‧五台斤茶葉，原
      告歷二年來之收取相當於租金之茶葉比例，均高於雙方所定之私有地茶樹代耕
      契約第四條之比例（即甲方可分得四成），又被告乙○○自承九十年茶樹收成
      約二百多台斤（見本院九十一年一月八日準備程序筆錄），據此，被告乙○○
      茶樹收成均高於上述客觀標準，足證被告乙○○之茶園耕作無經營不善之情形
      。
（四）綜上所述，本件既無耕地三七五減租條例之適用，兩造間亦無禁止轉租之約定
      ，被告亦無經營不善之情形，已如前述，從而，原告主張確認原告與被告乙○
      ○間就坐落於嘉義縣梅山鄉○○○段第四七０之八地號土地如附圖所示Ａ部份
      （０‧五五九二公頃）之租賃關係不存在，及被告甲○○應將前揭範圍之土地
      及地上茶樹返還於原告等全體共有人，為無理由，應不予准許。
四、原告之訴既經駁回，其假執行之聲請，已失所附麗，應予駁回。
五、本件判決事證已臻明確，兩造其餘攻擊防禦及舉證，核與本件判決結果無影響，
    爰不另一一論述，附此敘明。
六、據上論結，原告之訴為無理由，依民事訴訟法第七十八條，判決如主文。
中　　   　華　　　民　　　國　　九十一　　年　　　七　　　月　　三　　日
~B臺灣嘉義地方法院民事第一庭
~B　　審判長法官　曾文欣
~B　　　　法　官　朱美璘
~B　　    法　官　吳昀儒
右為正本係照原本作成
如對本判決上訴須於判決送達後廿日內向本院提出上訴狀（應附繕本）
中　　　華　　　民　　　國　　九十一　　年　　　七　　　月　　 三　 日
~B　　    書記官　楊國色
